it: Tipo di meccanismo di rilascio della piastra di pressione della frizione: Borg & Beck (a leva); Molla elicoidale; Molla a diaframma; Altro
ko: 클러치 압력판 해제 방식 유형: 보그 앤 벡(레버); 코일 스프링; 다이아프램 스프링; 기타
de: Typ des Ausrückmechanismus der Kupplungsdruckplatte: Borg & Beck (Hebel); Schraubenfeder; Membranfeder; Andere
sk-SK: Typ mechanizmu uvoľnenia prítlačného taniera spojky: Borg & Beck (pákový); Vinutá pružina; Tanierová pružina; Iné
sl-SI: Tip mehanizma za sprostitev tlačne plošče sklopke: Borg & Beck (ročica); Vijačna vzmet; Kolutna/krožna vzmet; Drugo
vi: Loại cơ chế nhả đĩa ép ly hợp: Borg & Beck (đòn bẩy); Lò xo cuộn; Lò xo màng; Khác
fi: Kytkimen painelevyn vapautusmekanismin tyyppi: Borg & Beck (vipu); Kierrejousi; Lautasjousi; Muu
el: Τύπος μηχανισμού απελευθέρωσης πλάκας πίεσης συμπλέκτη: Borg & Beck (με μοχλό); Ελικοειδές ελατήριο; Ελατήριο διαφράγματος; Άλλο
lt-LT: Sankabos slėgio plokštės atleidimo mechanizmo tipas: „Borg & Beck“ (svirtinis); Cilindrinė spyruoklė; Diafragminė spyruoklė; Kita
nl: Koppeling drukgroep ontkoppelingsmechanismetype: Borg & Beck (hendel); Schroefveer; Diafragmaveer; Overig
pt-PT: Tipo de mecanismo de libertação da placa de pressão da embraiagem: Borg & Beck (alavanca); Mola helicoidal; Mola de diafragma; Outro
nb: Type utløsermekanisme for clutchtrykkplate: Borg & Beck (spak); Spiralfjær; Membranfjær; Annet
bg-BG: Тип механизъм за освобождаване на притискателния диск на съединителя: Borg & Beck (лост); Винтова пружина; Диафрагмена пружина; Други
ru: Тип механизма выключения нажимного диска сцепления: Borg & Beck (рычажный); Цилиндрическая пружина; Диафрагменная пружина; Другое
ja: クラッチプレッシャープレート解除メカニズムタイプ: ボルグ&ベック (レバー式); コイルスプリング; ダイヤフラムスプリング; その他
pt-BR: Tipo de mecanismo de liberação da placa de pressão da embreagem: Borg & Beck (alavanca); Mola helicoidal; Mola diafragma; Outros
hu: Kuplung nyomólap kioldó mechanizmusának típusa: Borg & Beck (karos); Tekercsrugó; Tányérrugó; Egyéb
es: Tipo de mecanismo de liberación de la placa de presión del embrague: Borg & Beck (palanca); Resorte helicoidal; Resorte de diafragma; Otro
sv: Typ av frigöringsmekanism för kopplingstryckplatta: Borg & Beck (hävarm); Spiralfjäder; Tallriksfjäder; Övrigt
pl: Typ mechanizmu zwalniania docisku sprzęgła: Borg & Beck (dźwigienkowe); Sprężyna śrubowa; Sprężyna talerzowa; Inne
hr-HR: Vrsta mehanizma za otpuštanje potisne ploče spojke: Borg & Beck (poluga); Zavojna opruga; Tanjurasta opruga; Ostalo
th: ประเภทกลไกการปลดแผ่นกดคลัตช์: Borg & Beck (คันโยก); คอยล์สปริง; สปริงไดอะแฟรม; อื่นๆ
en: Clutch pressure plate release mechanism type: Borg & Beck (lever); Coil spring; Diaphragm spring; Other
cs: Typ mechanismu uvolnění přítlačné desky spojky: Borg & Beck (páka); Vinutá pružina; Talířová pružina; Jiný
ro-RO: Tipul mecanismului de eliberare a plăcii de presiune a ambreiajului: Borg & Beck (cu pârghie); Arc elicoidal; Arc diafragmă; Altele
zh-CN: 离合器压盘释放机构类型: Borg & Beck（杠杆式）; 螺旋弹簧; 膜片弹簧; 其他
fr: Type de mécanisme de débrayage du plateau de pression d’embrayage: Borg & Beck (à levier); Ressort hélicoïdal; Ressort à diaphragme; Autre
zh-TW: 離合器壓盤分離機構類型: Borg & Beck (撥桿式); 螺旋彈簧; 膜片彈簧; 其他
tr: Debriyaj baskı plakası ayırma mekanizması türü: Borg & Beck (kollu); Helezon yay; Diyafram yay; Diğer
da: Type af udløsningsmekanisme for koblingens trykplade: Borg & Beck (løftestang); Skruefjeder; Tallerkenfjeder; Andet